【裁判字號】    97,抗,399
【裁判日期】    971113
【裁判案由】    沒入保證金
【裁判全文】
臺灣高等法院臺南分院刑事裁定           97年度抗字第399號
抗  告  人
即 受 刑人  甲○○
上列抗告人因沒入保證金事件，不服臺灣嘉義地方法院中華民國
97年8月25日裁定（97年度聲字第962號），提起抗告，本院裁定
如下：
    主  文
抗告駁回。
    理  由
一、本件抗告意旨略以：原審裁定意旨認受刑人逃匿云云與事實
    不合，如原裁定書所載受刑人逃匿不到案執行，但受刑人於
    97年8月21日因他案至臺灣嘉義地方法院檢察署，何以不於
    開庭時予以逮捕？而他案檢察官於訊畢後將抗告人飭回，受
    刑人如有逃匿之主觀意思，為何仍前往庭訊？又受刑人於歸
    案前幾天另經臺灣臺南地方法院檢察署發布通緝，然發布通
    緝日係97年8月21日，與受刑人前往臺灣嘉義地方法院檢察
    署應訊之日期不謀而合，由此可證，抗告人逃匿主觀犯意尚
    未萌存。原審裁定就抗告人逃匿與否尚未深量，又就該案檢
    察官之傳喚並未讓受刑人得知，而逃匿爭議上，係就他案之
    通緝及97年8月21日、22日前後兩天，於法實有損抗告人之
    權益。懇請鈞院審酌以保障抗告人權益，就其爭議還諸公道
    云云。
二、按具保之被告逃匿者，應命具保人繳納指定之保證金，並沒
    入之。不繳納者，強制執行。保證金已繳納者，沒入之；刑
    事訴訟法第118條第1項定有明文。
三、本件抗告人即受刑人甲○○因違反毒品危害防制條例案件，
    經臺灣嘉義地方法院檢察署檢察官指定保證金新台幣（下同
    ）一萬元，由具保人黃梅珍繳納現金後釋放，有臺灣嘉義地
    方法院檢察署刑事保證金收據在卷可佐（見執行卷第5-6頁
    ）。嗣經臺灣嘉義地方法院97年度訴字第130號判決確定，
    於移送執行後，經臺灣嘉義地方法院檢察署檢察官對受刑人
    甲○○之住所（嘉義縣義竹鄉傳芳村3鄰義竹471之36號）傳
    喚甲○○應於97年7月18日到案執行，因未獲送達本人，經
    依法寄存送達於嘉義縣警察局布袋分局義竹分駐所，惟受刑
    人甲○○無正當理由不到案執行，再經檢察官指定97年8月1
    日之期限，命司法警察前往上開處所拘提，因受刑人行方不
    明而無法拘提到案，有臺灣嘉義地方法院檢察署執行傳票送
    達證書、嘉義縣警察局布袋分局義竹分駐所寄存送達照片黏
    貼紀錄表、拘票、嘉義縣警察局布袋分局函及司法警察報告
    書影本等附卷可稽（見執行卷第7至14頁），檢察官乃通知
    具保人黃梅珍應於97年8月7日前帶同受刑人甲○○到案執行
    ，有臺灣嘉義地方法院檢察署檢察官通知書、送達證書等在
    卷可憑（見執行卷第17至18頁），迄至97年8月11日檢察官
    聲請沒入保證金時，受刑人甲○○仍未到案執行，則受刑人
    甲○○經傳拘未獲，顯已逃匿，應可認定，依刑事訴訟法第
    11 8條第1項規定，即可沒入保證金。抗告意旨以其於另案
    到案接受偵訊且經飭回，主張其主觀上並無逃匿犯意云云。
    但查，受刑人甲○○係因違反毒品危害防制條例案件，經臺
    灣嘉義地方法院檢察署檢察官指定保證金一萬元，由具保人
    黃梅珍繳納現金後釋放，該案經臺灣嘉義地方法院以97年度
    訴字第130號判決確定移送執行後，經檢察官對受刑人甲○
    ○之住居所傳喚、拘提無著，再通知通知具保人黃梅珍應於
    97年8月7日前帶同受刑人甲○○到案執行，迄至97年8月11
    日檢察官聲請沒入保證金時，受刑人甲○○仍未到案執行之
    事實，已如前述，依刑事訴訟法第118條第1項規定，即可沒
    入保證金，抗告人上開抗告意旨，並不足否定上開認定之事
    實。
四、原裁定認受刑人甲○○係因違反毒品危害防制條例案件，經
    檢察官指定保證金一萬元，由具保人黃梅珍繳納現金後釋放
    ，於該案確定送執行後，經檢察官對受刑人甲○○之住居所
    傳喚、拘提無著，再通知具保人黃梅珍應於97年8月7日前帶
    同受刑人甲○○到案執行，迄至97年8月11日檢察官聲請沒
    入保證金時，受刑人甲○○仍未到案執行，依刑事訴訟法第
    118條第1項規定，裁定沒入具保人黃梅珍繳納之保證金一萬
    元。本院經核並無不合。本件抗告為無理由，應予駁回。
據上論斷，應依刑事訴訟法第412條，裁定如主文。
中    華    民    國    97    年    11    月    13    日
                  刑事第一庭    審判長法  官  黃崑宗
                                      法  官  夏金郎
                                      法  官  王明宏
以上正本證明與原本無異。
不得再抗告。
                                      書記官  黃全忠
中    華    民    國    97    年    11    月    18    日


司法院資訊處製作；財團法人民間司法改革基金會備份。
